臺灣臺中地方法院交通事件裁定　　　　　　　　　　九十三年度交聲字第四五號
　　原處分機關　交通部公路總局台中區監理所
　　異議人即
　　受處分人　　甲○○
右列受處分人因違反道路交通管理處罰條例案件，對於交通部公路總局台中區監理所
九十三年五月二十八日所為之裁決（中監違字第裁六○─ＧＣ0000000號裁決
書），聲明異議，本院裁定如左：
    主  文
異議駁回。
    理  由
一、原處分機關略以：本案係台中市警察局第六分局舉發受處分人甲○○駕駛車號Ｒ
    Ｊ─８３９５號自小客車於九十三年四月二十五日三時三分許，行經台中市○○
    路、文心路口處，因「危險駕駛（二車以上共同集體闖紅燈由河南路右轉文心路
    ）」違規，受處分人於應到案日期前提出申訴，經原舉發機關函覆違規屬實，該
    所遂於九十三年五月二十八日以中監違字第裁六○─ＧＣ0000000號裁決
    書，裁處罰鍰處新台幣三萬元整，並吊銷駕駛執照，三年內禁考，逾期則依裁決
    書處罰主文規定裁處，另以中監違字第裁六○─ＧＣ0000000－一號裁決
      書裁處汽車所有人吊扣車輛牌照三個月，於法並無不合等語。
二、本件異議人即受處分人甲○○則以：本人覺得只有跟車闖紅燈這樣就危險駕駛，
    而且那時是要回家的路上，且我三點半就到家，怎麼飆車，不公平，那些真的在
    飆車的人沒事，我是因紅燈右轉就危險駕駛，故認原舉發機關之舉發實有違誤，
    爰聲明異議云云。
三、按汽車駕駛人，駕駛汽車有在道路上蛇行，或以其他危險方式駕車者，處新台幣
    六千元以上二萬四千元以下罰鍰；二輛以上之汽車共同違反第一項規定，或在道
    路上競駛、競技者，處汽車駕駛人新台幣三萬元以上九萬元以下罰鍰，並當場禁
    止其駕駛及吊銷其駕駛執照，三年內禁考；並吊扣該車輛牌照三個月，道路交通
    管理處罰條例第四十三條第一項第一款、第二項及第三項前段定有明文，復依違
    反道路交通管理事件統一裁罰標準表規定，駕駛人違反第四十三條第三項未逾期
    者，處罰鍰新台幣三萬元整，並吊銷駕照，三年內禁考，汽車所有人並吊扣汽車
    牌照三個月。
四、經查：本件受處分人甲○○駕駛車號ＲＪ─８３９５號自小客車於九十三年四月
    二十五日三時零三分許，在台中市○○路與文心路口處闖紅燈違規，為台中市警
    察局第六分局舉發「危險駕駛（二車以上共同集體闖紅燈，由河南路右轉文心路
    ）」違規，並掣開中市警交字第ＧＣ0000000號舉發通知單舉發等情，業
    據台中市警察局第六分局九十三年五月十八日以中分六交字第０９３００１４９
    １４號函說明：「有關甲○○駕駛ＲＪ─８３９５號車於九十三年四月二十五日
    為本分局以中市警交字第ＧＣ0000000號通知單舉發：危險駕駛（兩車以
    上集體闖紅燈），綜觀申訴內容及舉發員警查處情形，渠確實駕駛該車於台中市
    西屯區○○路與河南路口危險駕駛（兩車以上集體闖紅燈）」等語明確，並有該
    函及舉發通知單各一紙在卷可稽。異議人雖坦承確有闖紅燈違規，然辯稱：只是
    跟車闖紅燈並非危險駕駛云云，惟車輛行駛於道路，應遵守道路交通號誌之指示
    ，異議人未依規定停等紅燈，反以因有其他車輛集體闖紅燈為由，順勢參與集體
    闖紅燈，壯大集體危險駕駛車輛之數量，已嚴重危害道路交通安全，該行為即構
    成危險駕駛。是異議人於前揭時、地之違規事實，可以認定。從而，受處分人既
    有前揭違規行為，原處分機關據以援引上開規定，裁處受處分人罰鍰新台幣三萬
    元、吊銷駕駛執照，三年內禁考，吊扣該車輛牌照三個月，逾期則依裁決書處罰
    主文規定裁處，並無不當。本件異議為無理由，應予駁回。
五、據上論斷，應依道路交通管理處罰條例第八十七條第二項、道路交通案件處理辦
    法第十九條，裁定如主文。
中      華      民      國    九十三    年      七      月   十二       日
                                        臺灣臺中地方法院交通法庭
                                            法  官  王  靜  秋
右正本證明與原本無異。
如不服本裁定應於送達後五日內向本院提出抗告狀。
                                            書記官
中      華      民      國    九十三    年    七       月    十二      日
